最高法院刑事判決　　　　　　　　　　　　　　　八十八年度台上字第六五二○號
　　上　訴　人　甲○○
　　選任辯護人　陳清朗律師
右上訴人因違反麻醉藥品管理條例案件，不服台灣高等法院高雄分院中華民國八十六
年十一月十八日第二審判決（八十六年度上訴字第一八二一號，起訴案號：台灣高雄
地方法院檢察署八十五年度偵字第二五九一五號），提起上訴，本院判決如左：
    主  文
原判決關於甲○○部分撤銷，發回台灣高等法院高雄分院。
    理  由
本件原判決論處上訴人甲○○共同連續非法販賣化學合成麻醉藥品罪刑部分，固非無
見。惟查：(一)按科刑判決書須先認定事實，然後於理由內明其認定事實所憑之證據
，方足以資論罪科刑，如認定之事實與所採用之證據及認定之理由不相適合，即屬理
由矛盾，其判決當然為違背法令。原判決認定上訴人連續三次與綽號「阿才」者共同
販賣安非他命予佟以智及李基源（以上二人業因吸用安非他命經判刑確定），係以佟
以智、李基源之供詞為主要之憑據。然依卷內資料，佟以智於偵查中，係供稱：「跟
（上訴人）甲○○買（安非他命）四、五次……我知他（指上訴人）朋友有（安非他
命），才請他去幫我買，那人（指上訴人之朋友）不會賣給我們，陳（指上訴人）是
跟他朋友拿的」等語；李基源於偵查中係稱：「我和佟以智一起出錢請甲○○幫我們
去買，陳是跟綽號『阿才』買的，『阿才』不認識我們，不會賣給我們，我透過甲○
○買一次」云云（見偵字第二五九一五號卷第三頁背面、第四頁），均未及上訴人
有與綽號「阿才」者共同販賣安非他命之情事。且依佟以智、李基源之上開陳述，上
訴人究係自行販賣安非他命予佟以智、李基源；抑或受佟以智、李基源之託，代彼等
向綽號「阿才」者購買安非他命，亦欠明瞭而仍有疑義。原審未予推究明白，即引用
上開證據資料而為與其內容不相適合之事實認定，難謂無判決理由矛盾之違誤。(二)又
按非法吸用或持有麻醉藥品之人，供出麻醉藥品來源因而破獲者，得減輕其刑，修正
前麻醉藥品管理條例第十三條之三定有明文。是關於販賣安非他命案件，吸用或持有
者所為曾向被告購買安非他命之陳述，因係有利於自己之供詞，不得作為被告有罪判
決之唯一依據，仍應調查其他必要之證據，以察其是否與事實相符，始合採證法則。
卷查，因吸用安非他命經判刑確定之佟以智、李基源固曾供稱向上訴人購買安非他命
或委託上訴人代為購買等語，惟彼等先後之陳述，並不一致，非無瑕疵可指，原審對
於何者始為可信，未予詳察審認，已有未合；且其採為補強證據之警員鍾添煌（原判
決誤載為鐘天煌）於原審之證言（證稱：伊於民國八十五年十月三十一日晚上十時許
，帶班在佟以智經營之機車行附近埋伏，見上訴人於十時許自該機車行離去，嗣李基
源於當晚十一時至十二時之間進入機車行，伊等即衝入臨檢，在李基源身上及佟以智
之抽屜內查獲安非他命等語），似與上訴人有無販賣或交付安非他命予佟以智及李基
源之本件待證事實，並無必要之關聯。原判決就該項證言如何得使上訴人之犯罪事實
獲得確信，亦未詳予說明，遽為不利於上訴人之論斷，併有判決理由不備之違法。上
訴意旨指摘原判決不當，非無理由，應認有發回更審之原因。
據上論結，應依刑事訴訟法第三百九十七條、第四百零一條，判決如主文。
中      華      民      國    八十八    年     十一     月     十八     日
                              最高法院刑事第四庭
                                  審判長法官  黃  劍  青
                                        法官  劉  敬  一
                                        法官  林  增  福
                                        法官  邵  燕  玲
                                        法官  郭  毓  洲
      右正本證明與原本無異
                                              書  記  官
中      華      民      國    八十八    年     十一     月    二十四    日
